【裁判字號】    99,監宣,7
【裁判日期】    990331
【裁判案由】    監護宣告
【裁判全文】
臺灣雲林地方法院民事裁定               99年度監宣字第7號
聲  請  人  丙○○
聲  請  人  丁○○
相  對  人  乙○○
關  係  人  甲○○
上列聲請人聲請監護宣告事件，本院裁定如下：
    主    文
宣告乙○○（男、民國○○年○○月○○日生、國民身分證統一編號：
Ｚ000000000號）為受監護宣告之人。
選定丙○○（男、民國○○年○○月○○日生、國民身分證統一編號：
Ｚ000000000號）、丁○○（男、民國○○年○○月○○日生、國民身分
證統一編號：Ｚ000000000號）、為受監護宣告人之監護人。
指定甲○○（女、民國○○年○○月○○日生、國民身分證統一編號：
Ｚ000000000號）為會同開具財產清冊之人。
聲請費用新臺幣壹仟元由受監護宣告之人負擔。
    理    由
一、聲請意旨略以：聲請人丙○○、丁○○為相對人之子女，關
    係人甲○○則為相對人之次媳。相對人於民國（下同）98年
    6 月16日起因車禍導致頭部外傷顱內出血，經送醫診治至今
    仍深度昏迷，四肢無力長期臥床，近日甚且已因精神障礙或
    其他心智缺陷，致不能為意思表示或受意思表示，或不能辨
    識意思表示之效果，有診斷證明書可證。爰依民法第14條第
    1 項、民事訴訟法第597 條第1 項之規定，聲請對其為監護
    之宣告，並依民法第1111條之規定，指定聲請人二人為相對
    人之監護人，暨指定關係人甲○○為會同開具財產清冊之人
    ，且命相對人之監護人及會同開具財產清冊之人於監護開始
    後二個月內開具財產清冊陳報鈞院等語。
二、按對於因精神障礙或其他心智缺陷，致不能為意思表示或受
    意思表示，或不能辨識其意思表示之效果者，法院得因本人
    、配偶、四親等內之親屬、最近一年有同居事實之其他親屬
    、檢察官、主管機關或社會福利機構之聲請，為監護之宣告
    。受監護宣告之人應置監護人；法院為監護之宣告時，應依
    職權就配偶、四親等內之親屬、最近一年有同居事實之其他
    親屬、主管機關、社會福利機構或其他適當之人選定一人或
    數人為監護人，並同時指定會同開具財產清冊之人。法院為
    前項選定及指定前，得命主管機關或社會福利機構進行訪視
    ，提出調查報告及建議。監護之聲請人或利害關係人亦得提
    出相關資料或證據，供法院斟酌。法院選定監護人時，應依
    受監護宣告之人之最佳利益，優先考量受監護宣告之人之意
    見，審酌一切情狀，並注意下列事項：(一)受監護宣告之人之
    身心狀態與生活及財產狀況。(二)受監護宣告之人與其配偶、
    子女或其他共同生活之人間之情感狀況。(三)監護人之職業、
    經歷、意見及其與受監護宣告之人之利害關係。(四)法人為監
    護人時，其事業之種類與內容，法人及其代表人與受監護宣
    告之人之利害關係，民法第14條第1 項、第1110條、第1111
    條、第1111條之1 分別定有明文。
三、經查，聲請人上開主張，業據其提出戶籍謄本、高雄醫學大
    學附設中和紀念醫院診斷證明書等件為證，且相對人經囑託
    台灣高雄地方法院鑑定，該院法官在鑑定人即高雄醫學大學
    附設中和紀念醫院神經外科醫師蘇裕峰前呼喚其姓名均無反
    應，並經鑑定人蘇裕峰醫師鑑定稱：相對人因頭部外傷顱內
    出血，胸腹部挫傷，腹內出血及呼吸衰竭，需24小時由他人
    照料，其目前精神及心智狀況已達不能為意思表示或受意思
    表示之程度等語，有鑑定筆錄在卷可稽，堪信聲請人之主張
    屬實。本院審酌上情，認為相對人現已呈現重度昏迷狀態，
    而無法表達其內心意思，日常生活起居均須他人協助照護，
    已達不能為意思表示或受意思表示之情狀，故聲請人聲請對
    相對人為監護之宣告為有理由，應予准許。
四、次查，聲請人丙○○、丁○○為受監護宣告人之兒子，相對
    人尚有二女郭麗娥、戊○○，及其配偶許秋花，有戶籍謄本
    附卷可參。本院審酌聲請人二人有意願擔任受監護宣告人之
    監護人，且受監護宣告人目前在聲請人之住宅安養中，並由
    其負責照顧，相對人之配偶許秋花及二女郭麗娥、戊○○均
    表示同意由聲請人二人共同擔任相對人之監護人，有同意書
    在卷可按等情狀，認聲請人二人應有監護受監護宣告人之能
    力，並適於任之，是由聲請人二人共同擔任監護人，符合受
    監護宣告人之最佳利益，爰依民法第1111條第1 項之規定，
    選定聲請人二人為受監護宣告人之監護人。另本院參酌關係
    人甲○○為受監護宣告人之次媳，且有擔任會同開具財產清
    冊之人之意願，其他親屬亦同意由其擔任會同開具財產清冊
    之人，有同意書在卷可查，爰依上揭規定，指定關係人甲○○為會同開具財產清冊之人。
五、依民事訴訟法第608條第1項，裁定如主文。
中    華    民    國    99    年    3     月    31    日
                   家事法庭     法  官  黃瑞井
正本係照原本作成。
如不服本裁定關於選定監護人及指定會同開具財產清冊之人等部
分，應於送達後十日內向本院提出抗告狀，並繳納抗告費新臺幣
1千元；其餘關於宣告監護之部分，不得抗告。
中    華    民    國    99    年    3     月    31    日
                                書記官  鄭國銘

司法院資訊處製作；財團法人民間司法改革基金會備份。
